【裁判字號】    99,易,2266
【裁判日期】    991230
【裁判案由】    賭博
【裁判全文】
臺灣臺北地方法院刑事判決              99年度易字第2266號
公  訴  人  臺灣臺北地方法院檢察署檢察官
被      告  郭裴華
            吳秀蘭
            魏志宇
            孫光鈺
上列被告等因賭博案件，經檢察官聲請簡易判決處刑（99年度偵
字第5891號），本院認不宜依簡易判決處刑（99年度簡字第1095
號），改行通常程序，判決如下：
    主  文
郭裴華、吳秀蘭、魏志宇、孫光鈺在公眾得出入之場所賭博財物
，各處罰金新臺幣壹萬元，罰金如易服勞役，均以新臺幣壹仟元
折算壹日，扣案附表編號壹之物均沒收。
    事  實
一、陳元琴（另行判決）係址設臺北市○○區○○街二段54號7
    樓之8「中華麻將競技協會萬華分會」之實際負責人，其僱
    用張哲偉擔任櫃臺兌換工作，提供上址公眾得出入之地點作
    為賭博場所，及提供麻將作為賭具，經加入會員後即可隨時
    前來賭博財物。賭客入場後，先以現金3,000元向陳元琴或
    張哲偉以1比1之比例兌換3,000分之積分卡，充作籌碼，賭
    法以臺灣麻將16張為主，1底100至300分不等，1臺20到50分
    不等，每4圈為1將，每名賭客每1將均須交付100元給陳元琴
    或張哲偉抽頭（每桌4人每1將之抽頭金即為400元）；每將
    打玩後，如欲繼續把玩，仍須再繳交每將每人100元之抽頭
    金；賭客則於退場時依輸贏結算積分，可按積分卡與現金1
    比1之比例向陳元琴或張哲偉換回現金。於民國99年2月24日
    下午7時30分左右，賭客郭裴華、吳秀蘭、魏志宇、孫光鈺
    等32人，每桌4人，圍坐8桌，在上開不特定之人均得出入之
    上開處所以麻將賭博財物時，為警據報前往搜索而查獲，並
    扣得如附表所示之物。
二、案經臺北市政府警察局萬華分局報告臺灣臺北地方法院檢察
    署檢察官偵查後聲請簡易判決處刑。
    理  由
甲、程序部分：
一、本件為刑事訴訟法第376條第1、2款所列案件，依同法第284
    條之1前段規定，由法官1人獨任審判，合先敘明。
二、(一)按被告以外之人於審判外之言詞或書面陳述，除法律有規
      定者外，不得作為證據。又被告以外之人於審判外之陳述
      ，雖不符前4條之規定，而經當事人於審判程序同意作為
      證據，法院審酌該言詞陳述或書面陳述作成時之情況，認
      為適當者，亦得為證據，刑事訴訟法第159條第1項、第
      159條之5第1項定有明文。
    (二)查同案被告陳元琴、張哲偉、郭裴華、董宏家、王家蒂、
      陳勇順、林宏德、張懷俊、陳家駒、張嘉豪、葛道華、沈
      德立、蘇復輝、吳秀蘭、謝秋妹、黃成油、何碧珠、劉得
      男、黃煌麟、張勝春、曾郁程、林念潔、王賢閣、高飛鵬
      、何勵興、江衍琴、郭建鑫、李蓁蓁、鍾永權、邱坤正、
      李紹輔、魏志宇、王繼騫、孫光鈺之警詢筆錄（對其他被
      告而言），均為被告郭裴華、吳秀蘭、魏志宇、孫光鈺等
      4人以外之人於審判外之言詞陳述，惟被告及檢察官於本
      院審理時同意作為證據，本院揆諸前開法條規定，並審酌
      前開言詞陳述作成時之情況，認為適當，自得作為證據，
      合先敘明。
乙、實體部分：
一、上開犯罪事實，業據被告被告郭裴華、吳秀蘭、魏志宇、孫
    光鈺等4人於本院審理中坦承不諱，核與其餘同案被告陳元
    琴、張哲偉、董宏家、王家蒂、陳勇順、林宏德、張懷俊、
    陳家駒、張嘉豪、葛道華、沈德立、蘇復輝、謝秋妹、黃成
    油、何碧珠、劉得男、黃煌麟、張勝春、曾郁程、林念潔、
    王賢閣、高飛鵬、何勵興、江衍琴、郭建鑫、李蓁蓁、鍾永
    權、邱坤正、李紹輔、王繼騫於警詢所述情節相符，並有如
    附表所示之物扣案可稽，堪認前開被告4人之自白均與事實
    相符，本案事證明確，其等4人犯行堪以認定，應各依法論
    科。
二、論罪科刑之理由：
    (一)核被告郭裴華、吳秀蘭、魏志宇、孫光鈺等4人所為，均
      係犯刑法第266條第1項前段之在公眾得出入之場所賭博罪
      。
    (二)爰審酌被告吳秀蘭並無構成累犯之前案紀錄；被告郭裴華
      、魏志宇、孫光鈺均無前案紀錄，有臺灣高等法院被告前
      案紀錄表4份附卷可憑，其等不思以正當工作獲取財產，
      至「中華麻將競技協會萬華分會」即公眾得出入之賭博場
      所，以現金兌換籌碼即積分卡後把玩麻將，再將籌碼換回
      現金之方式賭博財物，助長社會僥倖心理，影響社會風氣
      ，惟犯後均坦白承認，態度尚稱良好等一切情狀，分別量
      處如主文所示之刑，並分別諭知易服勞役之折算標準。
    (三)查扣案附表編號1之麻將8副，為當場賭博之器具，應依刑
      法第266條第2項沒收。另扣案附表編號2、3之積分卡，為
      同案被告陳元琴所有，且供其聚眾賭博之用，與被告郭裴
      華、吳秀蘭、魏志宇、孫光鈺等4人賭博犯行無關，不予
      沒收。至扣案附表編號4之現金35,000元，包含同案被告
      陳元琴當日自會員處取得之每人每將100元之抽頭金，以
      及會員向其兌換積分卡之現金（本院卷第150頁背面），
      均為同案被告陳元琴犯罪所得，亦與被告郭裴華、吳秀蘭
      、魏志宇、孫光鈺等4人賭博犯行無關，不予沒收。（詳
      如附表之備註欄）
三、據上論斷，應依刑事訴訟法第452條、第299條第1項前段、
    第284條之1，刑法第266條第1項前段、第2項、第38條第1項
    第2款、第42條第3項前段，刑法施行法第1條之1，判決如主
    文。
本案經檢察官高維駿到庭執行職務
中    華    民    國    99    年    12    月    30    日
                  刑事第十三庭  法  官  李貞瑩
以上正本證明與原本無異。
如不服本判決應於收受送達後10日內向本院提出上訴書狀，並應
敘述具體理由；其未敘述上訴理由者，應於上訴期間屆滿後20日
內向本院補提理由書（均須按他造當事人之人數附繕）「切勿逕
送上級法院」。
                                書記官  陳鳳瀴
中    華    民    國    99    年    12    月    30    日
附錄本案論罪科刑法條
中華民國刑法第266條（普通賭博罪與沒收物）
在公共場所或公眾得出入之場所賭博財物者，處 1 千元以下罰
金。但以供人暫時娛樂之物為賭者，不在此限。
當場賭博之器具與在賭檯或兌換籌碼處之財物，不問屬於犯人與
否，沒收之。
附表
┌───┬───────────┬─────┬────────┐
│編號  │名稱                  │數量      │備註            │
├───┼───────────┼─────┼────────┤
│1     │麻將                  │8副       │為當場賭博之器具│
│      │（於麻將桌上查扣）    │          │，應予沒收。    │
├───┼───────────┼─────┼────────┤
│2     │積分卡                │76,320分  │為同案被告陳元琴│
│      │（於麻將桌上查扣）    │          │所有，且供聚眾賭│
│      │                      │          │博之用，與被告郭│
│      │                      │          │裴華、吳秀蘭、魏│
│      │                      │          │志宇、孫光鈺等4 │
│      │                      │          │人賭博犯行無關，│
│      │                      │          │不予沒收。      │
├───┼───────────┼─────┼────────┤
│3     │積分卡                │60,920分  │同上            │
│      │（於櫃臺查扣）        │          │                │
├───┼───────────┼─────┼────────┤
│4     │現金                  │35,000元  │包含同案被告陳元│
│      │（於被告陳元琴皮包內查│          │琴當日自會員處取│
│      │扣）                  │          │得之每人每將100 │
│      │                      │          │元之抽頭金，以及│
│      │                      │          │會員向其兌換積分│
│      │                      │          │卡之現金，均為同│
│      │                      │          │案被告陳元琴犯罪│
│      │                      │          │所得，與被告郭裴│
│      │                      │          │華、吳秀蘭、魏志│
│      │                      │          │宇、孫光鈺等4人 │
│      │                      │          │賭博犯行無關，不│
│      │                      │          │予沒收。        │
└───┴───────────┴─────┴────────┘

司法院資訊處製作；財團法人民間司法改革基金會備份。
